【裁判字號】    99,訴緝,9
【裁判日期】    990323
【裁判案由】    偽造文書
【裁判全文】
臺灣桃園地方法院刑事判決               99年度訴緝字第9號
公  訴  人  臺灣桃園地方法院檢察署檢察官
被      告  己○○
上列被告因偽造文書等案件，經檢察官提起公訴（96年度偵字第
11971 號、第27607 號），嗣經本院裁定改依簡式審判程序，並
由受命法官獨任進行審判程序，判決如下︰
    主  文
己○○犯如附表一「應處罪刑」欄所示之罪，各處如附表一「應
處罪刑」欄所示之主刑及從刑。應執行有期徒刑壹年捌月，如易
科罰金，以新臺幣壹仟元折算壹日。如附表二所示之物均沒收。
己○○其餘被訴之部分無罪。
    事  實
一、己○○於民國98年4 月初某日，因工作機會認識真實姓名年
    籍不詳綽號「小葉」之成年男子，經「小葉」徵求後，同意
    自98年5 月11日起加入由「小葉」、陳宗偉（本院另行審結
    ）、孫唯庭（業經本院以97年度訴字804 號判決在案）及真
    實姓名年籍不詳綽號「宏哥」、「小郭」之成年男子等人所
    組成之詐欺集團，共同基於意圖為自己不法所有之詐欺取財
    犯意聯絡，先由「小葉」指示陳宗偉找尋租屋地點架設提供
    該詐騙集團使用之轉接詐騙電話電信機房設備，陳宗偉遂將
    其本人照片黏貼在孫唯庭所交付之天○○所遺失之機車駕駛
    執照上而變造之，並於96年5 月11日持上開經變造之天○○
    機車駕照，在桃園縣中壢市○○○街5 號1 樓處，以「天○○」名義向何紀瑩承租桃園縣中壢市○○○街5 號604 號房
    （下稱604 號房），作為轉接詐騙電話電信機房使用，並在
    一式二份之租賃契約上之承租人欄位及立契約人（乙方）欄
    位下，各偽造天○○之署押2 枚（共偽造署押4 枚），而偽
    造租賃契約書共2 份，並將其中一份持以向何紀瑩行使之，
    足生損害於天○○、何紀瑩。己○○則於96年5 月11日依「
    小葉」指示，收受「小葉」所交付改裝完成之雙卡電話轉接
    器36台後再轉交予陳宗偉，由陳宗偉在604 號房組裝架設詐
    騙電信平台，供其等所組成之詐騙集團轉接電話所使用。己○○並負責至貨運站領取「小葉」等人所託運之行動電話門
    號SIM 卡後再轉交予陳宗偉，由陳宗偉負責抽換雙卡電話轉
    接器上之行動電話SIM 卡之工作，使詐騙集團成員可於被害
    人依詐騙集團指示或其他資訊撥打詐騙電話時，可直接轉接
    至位在大陸地區之詐騙集團成員，藉以規避檢警之查緝，孫
    唯庭並於96年5 月12日起收受己○○所提供之604 號房備份
    鑰匙2 支，負責機房把風工作，過濾不明人士前往604 號房
    ，避免轉接詐騙電話之電信機房遭人查獲。該詐騙集團即在
    大陸地區以隨機撥打電話之方式，撥打電話至臺灣地區各縣
    市民眾之家中電話、行動電話，以「上網交友」、「上網購
    物」、「金融帳戶遭冒用」等詐騙手法訛詐臺灣地區之不特
    定民眾，致如附表一所示之被害人等陷於錯誤，並回撥電話
    至詐騙集團提供之行動電話門號，電話即經由上開機房設備
    轉接由「小葉」等詐騙集團成員接聽，誘騙如附表一所示之
    被害人至金融機構匯款後，負責接聽電話之詐騙集團成員再
    與真實年籍姓名不詳之車手聯絡領錢（關於被害人受詐騙之
    時間、詐騙方法及詐騙金額，詳如附表一所載）。嗣經警循
    線於同年5 月18日凌晨0 時30分許至604 號房搜索並當場扣
    得孫唯庭所有，供出入604 號房避免在門把及雙卡電話轉接
    器臺上留下指紋所使用之白色棉質手套1 雙，該詐騙集團所
    有，供詐騙集團詐騙聯絡、轉接電話所用，如附表二編號4
    所示之物，並於同日在桃園縣中壢市○○○街5 號501 號房
    及桃園縣中壢市○○○街5 號前查獲陳宗偉及己○○，並扣
    得渠等所有，用以與詐騙集團成員聯絡及出入604 號房所用
    ，如附表二編號1 、2 所示之物，而查悉上情。
二、案經桃園縣政府警察局、基隆市警察局第二分局報請臺灣桃
    園地方法院檢察署檢察官偵查後起訴。
    理  由
壹、有罪部分：
一、按刑事訴訟法第273 條之1 第1 項規定除被告所犯為死刑、
    無期徒刑、最輕本刑為3 年以上有期徒刑之罪、或高等法院
    管轄第一審案件者外，於審判期日前之程序進行中，被告先
    就被訴事實為有罪之陳述時，審判長得告知被告簡式審判程
    序之旨，並聽取當事人、代理人、辯護人及輔佐人之意見後
    ，裁定進行簡式審判程序。經查，本件被告己○○被訴詐欺
    案件，為前開不得進行簡式審判程序以外之案件，且被告於
    本院行準備程序時就被訴事實為有罪之陳述，本院告知被告
    簡式審判程序之旨，並聽取被告之意見後，爰依刑事訴訟法
    第273 條之1 第1 項之規定，當庭裁定改依簡式審判程序進
    行審判，合先敘明。
二、前開事實，業據被告己○○於本院準備及審理時坦承不諱，
    核與共犯陳宗偉於警詢、偵查、共犯孫唯庭於警詢、偵查及
    本院97年度訴字第804 號案件審理時之供述情節相符，並經
    何紀瑩、如附表一所示被害人於警詢時證述綦詳，復有辰○○之內政部警政署反詐騙案件紀錄表、中華郵政Web 國內匯
    款執據；宙○○之內政部警政署反詐騙案件紀錄表；Ｃ○○
    之新竹國際商業銀行ATM 交易明細表、內政部警政署反詐騙
    案件紀錄表；壬○○之內政部警政署反詐騙案件紀錄表；戌
    ○○之桃園縣政府警查局龜山分局受理各類案件紀錄表、詐
    騙帳戶通報警示、詐騙電話斷話案件報告表、龜山派出所受
    理詐騙帳戶通報警示簡便格式表、刑事案件報案三聯單、玉
    山銀行ATM 轉帳明細表、內政部警政署反詐騙案件紀錄表；
    丁○○之內政部警政署反詐騙案件紀錄表；林銘鋒之桃園縣
    政府警查局龜山分局迴龍派出所受理詐騙帳戶通報警示簡便
    格式表、刑事案件報案三聯單、內政部警政署反詐騙案件紀
    錄表；地○○之內政部警政署反詐騙案件紀錄表；Ｆ○○之
    台新銀行ATM 轉帳明細表、永豐銀行ATM 轉帳明細表、內政
    部警政署反詐騙案件紀錄表；未○○之合作金庫銀行匯款申
    請書回條聯（二）、臺北縣政府警察局新店分局警備隊受理
    刑事案件報案三聯單、內政部警政署反詐騙案件紀錄表；Ａ
    ○○之台北富邦銀行匯款委託書（證明聯）、內政部警政署
    反詐騙案件紀錄表；Ｄ○○之內政部警政署反詐騙案件紀錄
    表各1 份在卷可稽（見臺灣桃園地方法院檢察署96年度偵字
    第1197 1號卷一第143 頁至第148 頁、臺灣桃園地方法院檢
    察署96年度偵字第11971 號卷二第38頁、第44頁至第45頁、
    第85頁、第110 頁、第117 頁、第119 頁、臺灣桃園地方法
    院檢察署96年度偵字第27607 號卷第32頁、第59頁、第104
    頁至第106 頁、第114 頁、第120 頁、第198 頁至第199 頁
    、第20 4頁、第206 頁、第208 頁、第212 頁至第213 頁）
    。此外，復有被告吳煥、共犯陳宗偉、孫唯庭之內政部警政
    署刑事警察局搜索扣押筆錄、604 號房之房屋租賃契約書、
    雙卡電話轉接器相關對照表1 份、超峰快遞送貨單1 張、現
    場照片4 張、詐騙門號一覽表扣案可資佐證（見臺灣桃園地
    方法院檢察署96年度偵字第11971 號卷一第20頁至第22頁、
    第35頁至第38頁、第49頁至第52頁、第66頁至第69頁、第74
    頁至第76頁、第95頁至第96頁、第170 頁、第171 頁、臺灣
    桃園地方法院檢察署96年度偵字第11971 號卷二第129 頁至
    第130 頁），並有NOKIA 、PANASONIC 行動電話各1 支、MO
    TOROLA行動電話2 支（以上均含SIM 卡1 張）、SIM 登記卡
    8 張、白色棉質手套2 雙、雙卡電話轉接器36台、行動電話
    SIM 卡11張、行動電話預付卡25張、備份之604 號房鑰匙2
    支扣案可憑。而扣案之雙卡電話轉接器36台，經本院函詢內
    政部警政署刑事警察局關於其功能及效用，函覆稱：「通常
    係由AB兩組行動電話GSM 模組及其所屬之SIM 卡組合而成，
    A 卡為詐騙集團為取得民眾信任，留給民眾撥打之台灣行動
    電話門號，B 卡則事先設定為指定撥號回大陸替瞪號碼。當
    民眾撥打A 卡號碼欲與詐騙集團取得聯繫時，實際則由A 卡
    受話再直接利用實體電路接續信號誌B 卡，再由B 卡撥號誌
    大陸轉詐騙集團接騰，其間完全不頭過電信公司轉接，造成
    通聯追炸斷線，司法機關僅能循線查緝至A 卡，並將A 卡斷
    話，但對後續B 卡的追查則是困難重重」，此有該局97年10
    月2 日刑研字第0970141960號函在卷可稽（見本院97年度訴
    字第804 號卷第71頁），由此足認扣案之雙卡電話轉接器36
    台，確係詐騙集團藉以逃避警方查緝使用。從而，堪認被告
    前揭不利於己之自白與事實相符，值堪信實。本件事證明確
    ，被告犯行已堪認定，應依法論科。
三、論罪科刑：
（一）核被告己○○如附表一所示之犯行，均係犯刑法第339 條
      第1 項之詐欺取財罪。被告己○○與陳宗偉、孫唯庭與綽
      號「宏哥」、「小郭」、「小葉」等詐騙集團成員，就上
      開詐欺取財犯行，均有犯意之聯絡及行為之分擔，均應論
      以共同正犯。又被告所犯如附表一所示之多次詐欺取財犯
      行，行為不同，犯意各別，應分論併罰。爰審酌近年來詐
      騙集團橫行，騙取被害人財產，致其等損失慘重，而被告
      己○○於犯罪後潛逃大陸，惟終能回國接受審判且於審理
      中坦承犯行，及其生活狀況、品行、智識程度、犯罪之動
      機、目的、手段、所生危害等一切情狀，爰各量處如附表
      一「應處罪刑」欄所示之主刑及從刑，並均諭知易科罰金
      之折算標準。而按刑法第41條第2 項原規定：「前項（即
      易科罰金之折算標準）規定於數罪併罰，其應執行之刑未
      逾6 月者，亦適用之。」該規定於98年1 月21日修正為：
      「第1 項至第3 項規定於數罪併罰，其應執行之刑未逾6
      個月者，亦適用之。」並移列於同條第8 項，且自98年9
      月1 日起施行，其關於數罪併罰，數宣告刑均得易科罰金
      ，而定應執行之刑逾6 個月者，排除適用同條第1 項得易
      科罰金之規定部分，業經98年6 月19日大法官釋字第662
      號解釋宣告自該解釋公布日起失其效力。嗣刑法第41條已
      於98年12月15日修正，同條第8 項修正為「第1 項至第4
      項及第7 項之規定，於數罪併罰之數罪均得易科罰金或易
      服社會勞動，其應執行之刑逾6 月者，亦適用之。」並自
      98年12月30日起公布並施行，本院以為，此為前述大法官
      釋字第662 號之明文化，無庸新舊法比較，而應直接適用
      之。本件被告所犯各罪宣告刑均得易科罰金，雖經本院合
      併定應執行刑超過有期徒刑6 月，依前述說明，自應就本
      件應執行之刑諭知易科罰金之折算標準。
（二）沒收部分：
      扣案如附表三編號1 至4 所示之物，分別為共犯陳宗偉、
      孫唯庭或被告己○○或其餘詐騙集團成員所有，供詐騙集
      團犯罪所用、所得或供預備詐騙所用之物乙節，業經被告
      己○○及共犯陳宗偉、孫唯庭所供承在卷，均應刑法第38
      條第1 項第2 款之規定宣告沒收。至其餘之扣案物，尚無
      證據係犯罪所用、所得或供預備犯罪所用之物，且非違禁
      物，爰不予宣告沒收，併此敘明。
貳、無罪部分：        
一、公訴意旨另以：己○○、孫唯庭與陳宗偉及真實姓名年籍不
    詳綽號「宏哥」、「小郭」、「小葉」等人所組成之詐欺集
    團，意圖為自己不法之所有，基於詐欺取財之犯意聯絡，於
    附表三所示時、地，以附表三所示之方法，詐騙如附表三所
    示之被害人，致被害人受有如附表三所示之損害，因認被告
    己○○係涉犯詐欺取財罪嫌。
二、按犯罪事實應依證據認定之，無證據不得認定犯罪事實；又
    不能證明被告犯罪者，應諭知無罪之判決，刑事訴訟法第15
    4 條第2 項、第301 條第1 項分別定有明文。又事實之認定
    ，應憑證據，如未能發現相當證據，或證據不足以證明，自
    不能以推測或擬制之方法，為裁判基礎；且認定犯罪事實所
    憑之證據，其為訴訟上之證明，須於通常一般之人不致有所
    懷疑，而得確信其為事實之程度者，始得據為有罪之認定，
    倘其證明尚未達到此一程度，而有合理之懷疑存在而無從使
    事實審法院得有罪之確信時，即應由法院為諭知被告無罪之
    判決；再認定不利於被告之事實須依積極證據，苟積極證據
    不足為不利於被告事實之認定時，即應為有利於被告之認定
    ，更不必有何有利之證據（最高法院40年台上字第86號、76
    年台上字第4986號、30年上字第816 號判例參照）。另檢察
    官就被告犯罪事實，應負舉證責任，並指出證明方法，刑事
    訴訟法第154 條第2 項、第301 條及第161 條第1 項分別定
    有明文。是以，檢察官對於起訴之犯罪事實，應負提出證據
    及說服之實質舉證責任。倘其所提出之證據，不足為被告有
    罪之積極證明，或其闡明之證明方法，無從說服法官以形成
    被告有罪之心證，基於無罪推定之原則，自應為被告無罪判
    決之諭知（最高法院92年臺上字第128 號判例參照）。
三、公訴意旨認被告己○○涉有如附表三所示之罪嫌，無非係以
    如附表三所示被害人於警詢之證述、相關被害人之內政部警
    政署反詐騙案件紀錄表、ATM 匯款交易明細表、匯款單據、
    存摺影本、存款憑條、刑事案件報案三聯單等作為佐證。惟
    查：訊據被告己○○固不否認有於96年5 月11日依「小葉」
    指示，收受「小葉」所交付改裝完成之雙卡電話轉接器36台
    後再轉交予陳宗偉，由陳宗偉在604 號房組裝架設詐騙電信
    平台，供其等所組成之詐騙集團使用。己○○並負責至貨運
    站領取「小葉」等人所託運之行動電話門號SIM 卡後再轉交
    予陳宗偉，由陳宗偉負責抽換雙卡電話轉接器上之行動電話
    SIM 卡之工作，並於同年月18日遭查獲乙節。然關於被告己○○加入該詐騙集團之96年5 月11日前，及被告於96年5 月
    18日為警查獲後之被害人遭詐騙之事實，並無證據證明係與
    被告己○○收受並轉交雙卡電話轉接器36台供詐騙集團詐騙
    使用所致。此外，檢察官並未舉證證明附表三所示之詐騙行
    為，被告己○○與其他詐騙集團成員間有何詐欺取財之共同
    犯意聯絡及行為分擔，基於「罪疑唯輕」原則，應認公訴意
    旨所訴被告己○○涉有如附表三所示之詐欺取財犯嫌，所舉
    事證尚不足以達於通常一般人均不至於有所懷疑，而堪予確
    信已臻真實之程度。既仍有合理懷疑之存在，而不能確信為
    真實，揆諸前開法條及判例意旨，如附表三所示之犯行，既
    不能證明被告吳煥有參與，自應依法為被告己○○無罪之諭
    知。
據上論斷，應依刑事訴訟法第299 條第1 項前段、第301 條第1
項，刑法第339 條第1 項、第28條、第41條第1 項前段、第8 項
、第50條、第51條第1 項第5 款、第38條第1 項第2 款，刑法施
行法第1 條之1 第1 項、第2 項前段，判決如主文。
本案經檢察官吳佳美到庭執行職務。
中    華    民    國    99    年    3     月    23     日
                  刑事第八庭     法  官  葉藍鸚
以上正本證明與原本無異。
如不服本判決應於收受判決後10日內向本院提出上訴書狀，並應
敘述具體理由。其未敘述上訴理由者，應於上訴期間屆滿後20日
內向本院補提理由書( 均須按他造當事人之人數附繕本) 「切勿
逕送上級法院」。 
                                 書記官  冒佩妤
中    華    民    國    99    年    3     月    25    日
附表一：
┌──┬───┬─────────────────────────┬───────────┐
│編號│被害人│詐騙時間、地點、詐騙方法及詐騙金額（新臺幣）      │    應  處  罪  刑    │
├──┼───┼─────────────────────────┼───────────┤
│1   │辰○○│於96年5 月11日上午9時許接獲詐騙集團成員以門號09392│己○○共同意圖為自己不│
│    │      │61610號行動電話，自稱戶政事務所員工、警察及檢察官 │法之所有，以詐術使人將│
│    │      │，佯稱辰○○身分證遭詐騙集團冒用申辦銀行帳戶，而涉│本人之物交付，處有期徒│
│    │      │及洗錢及詐欺案，需將個人存款存至安全帳戶內以調查資│刑貳月，如易科罰金以新│
│    │      │金流向，使陳謁菊陷於錯誤，於96年5 月11日將其所有之│臺幣壹仟元折算壹日。如│
│    │      │716,400 元、469,700 元、416,000 元，皆以郵局臨櫃匯│附表二所示之物均沒收。│
│    │      │款之方式匯款至該詐騙集團指定之帳戶內，共計受詐騙16│                      │
│    │      │0,270 元。                                        │                      │
├──┼───┼─────────────────────────┼───────────┤
│2   │宙○○│於96年5 月12日接獲詐騙集團成員以門號0000000000號行│己○○共同意圖為自己不│
│    │      │動電話，佯稱宙○○先前在網路購物之付款方式有誤須更│法之所有，以詐術使人將│
│    │      │正，致使宙○○陷於錯誤，而依其指示至郵局之操作自動│本人之物交付，處有期徒│
│    │      │櫃員機匯款29,982元至被告指定之帳戶，共計受詐騙29,9│刑貳月，如易科罰金以新│
│    │      │82元。                                            │臺幣壹仟元折算壹日。如│
│    │      │                                                  │附表二所示之物均沒收。│
├──┼───┼─────────────────────────┼───────────┤
│3   │Ｃ○○│於96年5 月11日晚間8時許接獲詐騙集團成員以門號09151│己○○共同意圖為自己不│
│    │      │34343 號、0000000000號行動電話及00-00000000 號電話│法之所有，以詐術使人將│
│    │      │，佯稱可安排女子約會，惟Ｃ○○需先至自動櫃員機前做│本人之物交付，處有期徒│
│    │      │身分確認，致Ｃ○○陷於錯誤，於96年5 月12日將其所有│刑貳月，如易科罰金以新│
│    │      │20 ,000 元以新竹國際商業銀行ATM 現金轉帳方式匯款至│臺幣壹仟元折算壹日。如│
│    │      │該詐騙集團指定之帳戶內，共受詐騙20,000元。        │附表二所示之物均沒收。│
├──┼───┼─────────────────────────┼───────────┤
│4   │壬○○│於96年5 月14日接獲詐騙集團成員以門號0000000000號、│己○○共同意圖為自己不│
│    │      │0000000000號行動電話，佯稱可安排女子約會，惟壬○○│法之所有，以詐術使人將│
│    │      │需先至自動櫃員機前做身分確認，致壬○○陷於錯誤，於│本人之物交付，處有期徒│
│    │      │96 年5月14日將其所有114,145 元以ATM 轉帳匯款之方式│刑貳月，如易科罰金以新│
│    │      │匯款至該詐騙集團指定之帳戶內，共受詐騙114,145 元。│臺幣壹仟元折算壹日。如│
│    │      │                                                  │附表二所示之物均沒收。│
├──┼───┼─────────────────────────┼───────────┤
│5   │戌○○│於96年5 月14日下午5 時30分許接獲詐騙集團成員以門號│己○○共同意圖為自己不│
│    │      │0000000000號行動電話，佯稱可安排兼差工作，致戌○○│法之所有，以詐術使人將│
│    │      │陷於錯誤，於同日將其所有30,000元以ATM 轉帳匯款之方│本人之物交付，處有期徒│
│    │      │式匯款至該詐騙集團指定之帳戶內，共受詐騙30,000元。│刑貳月，如易科罰金以新│
│    │      │                                                  │臺幣壹仟元折算壹日。如│
│    │      │                                                  │附表二所示之物均沒收。│
├──┼───┼─────────────────────────┼───────────┤
│6   │丁○○│於96年5 月15日接獲詐騙集團成員以門號0000000000號行│己○○共同意圖為自己不│
│    │      │動電話，佯稱可安排女子約會，惟丁○○需先至自動櫃員│法之所有，以詐術使人將│
│    │      │機前做身分確認，致丁○○陷於錯誤，於96年5 月15日將│本人之物交付，處有期徒│
│    │      │其所有88,999元以新竹國際商業銀行ATM 轉帳及現金存款│刑貳月，如易科罰金以新│
│    │      │方式匯款至該詐騙集團指定之帳戶內，共受詐騙88,999元│臺幣壹仟元折算壹日。如│
│    │      │。                                                │附表二所示之物均沒收。│
├──┼───┼─────────────────────────┼───────────┤
│7   │林銘鋒│於96年5 月16日接獲詐騙集團成員以門號0000000000號行│己○○共同意圖為自己不│
│    │      │動電話，佯稱欲出售網路虛擬遊戲幣，致林銘鋒陷於錯誤│法之所有，以詐術使人將│
│    │      │，於96年5 月16日將其所有1,000 元以ATM 轉帳匯款至該│本人之物交付，處有期徒│
│    │      │詐騙集團指定之帳戶內，共受詐騙1,000 元。          │刑貳月，如易科罰金以新│
│    │      │                                                  │臺幣壹仟元折算壹日。如│
│    │      │                                                  │附表二所示之物均沒收。│
├──┼───┼─────────────────────────┼───────────┤
│8   │地○○│於96年5 月16日晚間6 時30分許接獲詐騙集團成員以門號│己○○共同意圖為自己不│
│    │      │0000000000號行動電話，佯稱地○○先前網路購物付款方│法之所有，以詐術使人將│
│    │      │式有誤，致地○○陷於錯誤，於同日將其所有7,992 元以│本人之物交付，處有期徒│
│    │      │網路ATM 轉帳匯款至該詐騙集團指定之帳戶內，共受詐騙│刑貳月，如易科罰金以新│
│    │      │7,992 元。                                        │臺幣壹仟元折算壹日。如│
│    │      │                                                  │附表二所示之物均沒收。│
├──┼───┼─────────────────────────┼───────────┤
│9   │Ｆ○○│於96年5 月16日晚間6 時30分許接獲詐騙集團成員以門號│己○○共同意圖為自己不│
│    │      │0000000000號行動電話，佯稱Ｆ○○先前網路購物付款方│法之所有，以詐術使人將│
│    │      │式有誤，致Ｆ○○陷於錯誤，於同日將其所有30,000、30│本人之物交付，處有期徒│
│    │      │,000、30,000元以台新銀行ATM 現金存款及29,982元以永│刑貳月，如易科罰金以新│
│    │      │豐銀行ATM 轉帳匯款至該詐騙集團指定之帳戶內，共受詐│臺幣壹仟元折算壹日。如│
│    │      │騙119,982 元。                                    │附表二所示之物均沒收。│
├──┼───┼─────────────────────────┼───────────┤
│10  │未○○│於96年5 月17日上午10時許，接獲詐騙集團成員以門號09│己○○共同意圖為自己不│
│    │      │00000000號行動電話，自稱戶政事務所員工、警察及檢察│法之所有，以詐術使人將│
│    │      │官，佯稱未○○身分證遭詐騙集團冒用申辦帳戶，而涉及│本人之物交付，處有期徒│
│    │      │詐欺案，需將個人存款存至安全帳戶內以調查資金流向，│刑貳月，如易科罰金以新│
│    │      │致未○○陷於錯誤，於96年5 月17日將其所有700,000 元│臺幣壹仟元折算壹日。如│
│    │      │於未○○之臺北縣新店市○○路○段住處交付予詐騙集團│附表二所示之物均沒收。│
│    │      │所屬之2 名男子，復於同年月18至合作金庫銀行六和分行│                      │
│    │      │將其所有之300,000 元以臨櫃匯款之方式匯款至該詐騙集│                      │
│    │      │團指定之帳戶內，共受詐騙1,000,000 元。            │                      │
├──┼───┼─────────────────────────┼───────────┤
│11  │Ａ○○│於96年5 月17日上午11時許接獲詐騙集團成員以門號0935│己○○共同意圖為自己不│
│    │      │673002號、0000000000號行動電話，自稱戶政事務所員工│法之所有，以詐術使人將│
│    │      │、警察及檢察官，佯稱Ａ○○個人資料外洩，遭詐騙集團│本人之物交付，處有期徒│
│    │      │冒用申辦帳戶，而涉及詐欺案，需將個人存款存至安全帳│刑貳月，如易科罰金以新│
│    │      │戶內以調查資金流向，致Ａ○○陷於錯誤，於同日將其所│臺幣壹仟元折算壹日。如│
│    │      │有449,000 元至台北富邦銀行信義分行以臨櫃匯款之方式│附表二所示之物均沒收。│
│    │      │匯款至該詐騙集團指定之帳戶內，共受詐騙449,000 元。│                      │
├──┼───┼─────────────────────────┼───────────┤
│12  │Ｄ○○│於96年5 月17日下午1 時許，接獲詐騙集團成員以門號09│己○○共同意圖為自己不│
│    │      │00000000號、0000000000號行動電話，自稱戶政事務所員│法之所有，以詐術使人將│
│    │      │工、警察及檢察官，佯稱Ｄ○○身分證遭冒用，為詐騙集│本人之物交付，處有期徒│
│    │      │團冒用申辦帳戶，而涉及詐欺案，需將個人存款存至公家│刑貳月，如易科罰金以新│
│    │      │帳戶內以調查資金流向，致Ｄ○○陷於錯誤，於同日將其│臺幣壹仟元折算壹日。如│
│    │      │所有400,000 元於臺北市○○路161 巷口交付給詐騙集團│附表二所示之物均沒收。│
│    │      │所屬之一男子，共受詐騙400,000 元。                │                      │
└──┴───┴─────────────────────────┴───────────┘
附表二：
┌─┬───────────────────────────┐
│1 │己○○所有之NOKIA行動電話各1支                        │
│  │（內含SIM卡：0000000000號1張）                        │
│  ├───────────────────────────┤
│  │己○○所有之PANASONIC行動電話1支                      │
│  │（內含SIM卡：0000000000號1張）                        │
├─┼───────────────────────────┤
│2 │陳宗偉所有之MOTOROLA行動電話1 支                      │
│  │（內含SIM卡：0000000000號1張）                        │
│  ├───────────────────────────┤
│  │陳宗偉所有之SIM登記卡8張                              │
│  ├───────────────────────────┤
│  │陳宗偉所有之白色棉質手套1雙                           │
├─┼───────────────────────────┤
│3 │孫唯庭所有之白色棉質手套1雙                           │
├─┼───────────────────────────┤
│4 │詐騙集團成員所有之雙卡電話轉接器36台                  │
│  ├───────────────────────────┤
│  │詐騙集團成員所有之行動電話SIM卡11張                   │
│  │（0000000000號、0000000000號、0000000000號、0000000000│
│  │號、0000000000號、0000000000號、0000000000號、00000000│
│  │56號、0000000000號、0000000000000 號、00000000000000號│
│  │）                                                    │
│  ├───────────────────────────┤
│  │詐騙集團成員所有之行動電話預付卡25張                  │
│  │（0000000000號、0000000000號、0000000000號、0000000000│
│  │號、0000000000號、0000000000號、0000000000號、00000000│
│  │41號、0000000000號、0000000000號、0000000000號、091370│
│  │4034號、0000000000號、0000000000號、0000000000號、0953│
│  │770278號、0000000000號、0000000000號、0000000000號、09│
│  │00000000號、0000000000號、0000000000號、0000000000號、│
│  │0000000000號、0000000000號）                          │
│  ├───────────────────────────┤
│  │詐騙集團成員所有之雙卡電話轉接器相關對照表1 包        │
│  ├───────────────────────────┤
│  │詐騙集團成員所有之預付卡門號申請書80張                │
│  ├───────────────────────────┤
│  │詐騙集團成員所有之MOTOROLA手機1支                     │
│  │（內含SIM卡：0000000000號1張）                        │
│  ├───────────────────────────┤
│  │詐騙集團成員所有之備份之604號房鑰匙2 支。             │
└─┴───────────────────────────┘
附表三：
 ┌──┬────┬──────┬────────┬───┬────────┐
 │編號│  日期  │   地  點   │   方     法    │ 金額 │匯  入  帳  戶  │
 ├──┼────┼──────┼────────┼───┼────────┤
 │ 1  │96.04.20│桃園縣龜山鄉│Ｈ○○接獲詐騙集│74,000│華南銀行        │
 │    │        │            │團某成員電話(093│元    │000000000000000 │
 │    │        │            │0000000)，佯稱可│      │新竹國際商業銀行│
 │    │        │            │安排女子約會，惟│      │000000000000000 │
 │    │        │            │Ｈ○○需先至自動│      │                │
 │    │        │            │櫃元機前做身分確│      │                │
 │    │        │            │認。            │      │                │
 ├──┼────┼──────┼────────┼───┼────────┤
 │ 2  │96.05.04│桃園縣中壢市│Ｂ○○上網至聊天│16萬元│卓蘭郵局        │
 │    │        │            │室，有一女子邀約│      │0000000000000000│
 │    │        │            │Ｂ○○性交易，電│      │7               │
 │    │        │            │話 (0000000000) │      │中國信託商業銀行│
 │    │        │            │聯絡Ｂ○○，佯稱│      │                │
 │    │        │            │要求至自動櫃元機│      │                │
 │    │        │            │前做身份確認。  │      │                │
 ├──┼────┼──────┼────────┼───┼────────┤
 │ 3  │96.05.06│桃園縣桃園市│甲○○上網購買天│28,271│新竹國際商業銀行│
 │    │        │            │幣，依對方所留電│元    │0000000000000000│
 │    │        │            │話 (0000000000) │      │321             │
 │    │        │            │與其聯絡，並依對│      │玉山商業銀行    │
 │    │        │            │方指示匯款，卻未│      │0000000000000000│
 │    │        │            │收到天幣。      │      │                │
 ├──┼────┼──────┼────────┼───┼────────┤
 │ 4  │96.05.08│新竹縣寶山鄉│乙○○上網至聊天│9,168 │帳號            │
 │    │        │            │室，有一女子邀約│元    │0000000000000000│
 │    │        │            │乙○○見面約會，│      │3               │
 │    │        │            │電話(0000000000)│      │000000000000000 │
 │    │        │            │聯絡乙○○，佯稱│      │                │
 │    │        │            │要求至自動櫃元機│      │                │
 │    │        │            │前做身份確認。  │      │                │
 ├──┼────┼──────┼────────┼───┼────────┤
 │ 5  │96.04.24│臺南縣台南市│黃○○接獲自稱中│22萬元│西後街郵局      │
 │    │        │            │華電信之員工電話│      │00000000000000  │
 │    │        │            │(0000000000)，佯│      │                │
 │    │        │            │稱有電話費未繳，│      │                │
 │    │        │            │對方指示需至郵局│      │                │
 │    │        │            │新開戶，並將其餘│      │                │
 │    │        │            │銀行之存款轉入該│      │                │
 │    │        │            │郵局帳戶內，如此│      │                │
 │    │        │            │財產才能免遭凍結│      │                │
 │    │        │            │。              │      │                │
 ├──┼────┼──────┼────────┼───┼────────┤
 │ 6  │96.5.02 │臺南縣臺南市│庚○○上網購物，│29,989│臺灣企銀        │
 │    │        │            │接獲自稱賣家電話│元    │0000000000000000│
 │    │        │            │(0000000000)告知│      │700             │
 │    │        │            │匯款程式有誤，依│      │                │
 │    │        │            │賣家指示匯款。  │      │                │
 ├──┼────┼──────┼────────┼───┼────────┤
 │ 7  │96.05.02│臺南縣臺南市│子○○接獲自稱中│19萬  │彰化銀行        │
 │    │        │            │華電信之員工電話│      │00000000000000  │
 │    │        │            │(0000000000)，佯│      │                │
 │    │        │            │稱有電話費未繳，│      │                │
 │    │        │            │對方指示需至郵局│      │                │
 │    │        │            │新開戶，並將其餘│      │                │
 │    │        │            │銀行之存款轉入該│      │                │
 │    │        │            │郵局帳戶內，如此│      │                │
 │    │        │            │財產才能免遭凍結│      │                │
 │    │        │            │。              │      │                │
 ├──┼────┼──────┼────────┼───┼────────┤
 │ 8  │96.04.28│桃園縣桃園市│玄○○上網至聊天│738,99│龍潭南龍郵局    │
 │    │        │            │室，有一自稱佳佳│2元   │0000000000000000│
 │    │        │            │女子邀約玄○○性│      │0               │
 │    │        │            │交易(0000000000)│      │新竹國際商業銀行│
 │    │        │            │ ，佯稱要求劉佳 │      │052332***14164  │
 │    │        │            │輝至自動櫃元機前│      │052272***212277 │
 │    │        │            │做身份確認。    │      │陽信商業銀行    │
 │    │        │            │                │      │000000000000000 │
 │    │        │            │                │      │上海商業儲蓄銀行│
 │    │        │            │                │      │0000000000000000│
 │    │        │            │                │      │台北銀行        │
 │    │        │            │                │      │000000000000000 │
 │    │        │            │                │      │國泰世華銀行    │
 │    │        │            │                │      │000000000000000 │
 ├──┼────┼──────┼────────┼───┼────────┤
 │ 9  │96.05.03│桃園縣八德市│卯○○接獲電話(0│775萬 │華南商業銀行    │
 │    │        │            │000000000)，佯稱│元    │000000000000000 │
 │    │        │            │其遭冒名申辦行動│      │00000000000000  │
 │    │        │            │電話門號，需將錢│      │新竹國際商業銀行│
 │    │        │            │匯入安全帳戶監控│      │000000000000000 │
 │    │        │            │。              │      │郵局            │
 │    │        │            │                │      │0000000000000000│
 │    │        │            │                │      │復華商業銀行    │
 │    │        │            │                │      │0000000000000000│
 │    │        │            │                │      │日盛國際商業銀行│
 │    │        │            │                │      │0000000000000000│
 │    │        │            │                │      │0               │
 ├──┼────┼──────┼────────┼───┼────────┤
 │ 10 │95.05.08│臺中縣臺中市│Ｉ○○上網購物，│1,000 │0000000000000000│
 │    │        │            │接獲自稱賣家電話│元    │100             │
 │    │        │            │(0000000000)告知│      │                │
 │    │        │            │匯款程式有誤，依│      │                │
 │    │        │            │賣家指示匯款。  │      │                │
 ├──┼────┼──────┼────────┼───┼────────┤
 │ 11 │96.05.23│臺中縣沙鹿鎮│宇○○上網購物，│8,453 │00000000000000  │
 │    │        │            │接獲自稱賣家電話│元    │                │
 │    │        │            │(0000000000)告知│      │                │
 │    │        │            │匯款程式有誤，依│      │                │
 │    │        │            │賣家指示匯款。  │      │                │
 ├──┼────┼──────┼────────┼───┼────────┤
 │ 12 │96.05.08│臺北市      │寅○○○接獲某詐│100萬 │臺灣銀行五甲分行│
 │    │        │            │欺集團成員電話(0│元    │000000000000    │
 │    │        │            │000000000)，佯稱│      │                │
 │    │        │            │匯款至指定帳戶，│      │                │
 │    │        │            │可幫忙解決司法案│      │                │
 │    │        │            │件。            │      │                │
 ├──┼────┼──────┼────────┼───┼────────┤
 │ 13 │96.05.04│臺北縣中和市│Ｇ○○接獲某詐欺│200萬 │中和市國光郵局  │
 │    │        │            │集團成員電話，(0│元    │00000000000000  │
 │    │        │            │000000000)佯稱有│      │                │
 │    │        │            │刑事案件，對方指│      │                │
 │    │        │            │示需將其銀行之存│      │                │
 │    │        │            │款轉入指定帳戶內│      │                │
 │    │        │            │，如此財產才能免│      │                │
 │    │        │            │遭凍結。        │      │                │
 ├──┼────┼──────┼────────┼───┼────────┤
 │ 14 │96.05.03│臺北縣新店市│戊○○上網至聊天│27,456│0000000000000000│
 │    │        │            │室，有一女子邀約│元    │0               │
 │    │        │            │戊○○性交易，電│      │0000000000000000│
 │    │        │            │話(0000000000)聯│      │9               │
 │    │        │            │絡戊○○，佯稱要│      │                │
 │    │        │            │求至自動櫃元機前│      │                │
 │    │        │            │做身份確認。    │      │                │
 ├──┼────┼──────┼────────┼───┼────────┤
 │ 15 │96.05.03│臺南市      │丙○○上網至聊天│848,00│萬泰商業銀行    │
 │    │        │            │室，有一女子邀約│0元   │000000000000    │
 │    │        │            │丙○○見面約會，│      │富邦商業銀行    │
 │    │        │            │之後某一男子電話│      │000000000000    │
 │    │        │            │(0000000000)聯絡│      │建華商業銀行    │
 │    │        │            │丙○○，恐嚇匯款│      │00000000000000  │
 │    │        │            │至指定帳戶。    │      │臺灣中小企業銀行│
 │    │        │            │                │      │00000000000     │
 ├──┼────┼──────┼────────┼───┼────────┤
 │ 16 │96.05.08│臺北市      │申○○接獲自稱為│70萬元│合作金庫竹塹分行│
 │    │        │            │檢察官之電話(093│      │0000000000000000│
 │    │        │            │0000000)，佯稱其│      │                │
 │    │        │            │妻子涉犯洗錢防製│      │                │
 │    │        │            │法，帳戶遭到凍結│      │                │
 │    │        │            │，需帳戶內之金錢│      │                │
 │    │        │            │轉到指定帳戶。  │      │                │
 │    │        │            │                │      │                │
 ├──┼────┼──────┼────────┼───┼────────┤
 │ 17 │96.05.03│臺北市      │丑○○上網至聊天│8,849,│00000000000000  │
 │    │        │            │室，有一女子邀約│240元 │00000000000000  │
 │    │        │            │丑○○性交易，電│      │00000000000000  │
 │    │        │            │話 (0000000000、│      │000000000000000 │
 │    │        │            │0000000000)聯絡 │      │000000000000000 │
 │    │        │            │丑○○，佯稱要求│      │00000000000000  │
 │    │        │            │至自動櫃元機前做│      │000000000000000 │
 │    │        │            │身份確認。      │      │00000000000000  │
 │    │        │            │                │      │00000000000000  │
 │    │        │            │                │      │000000000000000 │
 │    │        │            │                │      │000000000000000 │
 │    │        │            │                │      │000000000000000 │
 │    │        │            │                │      │000000000000000 │
 │    │        │            │                │      │00000000000000  │
 │    │        │            │                │      │00000000000000  │
 │    │        │            │                │      │000000000000000 │
 │    │        │            │                │      │0000000000000000│
 │    │        │            │                │      │5               │
 │    │        │            │                │      │0000000000000000│
 │    │        │            │                │      │0000000000000000│
 │    │        │            │                │      │2               │
 ├──┼────┼──────┼────────┼───┼────────┤
 │ 18 │96.05.09│臺北市      │午○○與一女子聯│3萬元 │臺北富邦銀行雙園│
 │    │        │            │絡性交易未果，接│      │分行            │
 │    │        │            │獲對方電話(09360│      │000000000000000 │
 │    │        │            │38464)恐嚇匯款至│      │                │
 │    │        │            │指定帳戶。      │      │                │
 ├──┼────┼──────┼────────┼───┼────────┤
 │ 19 │96.05.10│臺北市      │亥○○接獲自稱為│889,36│0000000000000000│
 │    │        │            │檢察官之電話(092│0元   │4               │
 │    │        │            │0000000)，佯稱其│      │                │
 │    │        │            │涉犯洗錢防製法，│      │                │
 │    │        │            │帳戶遭到凍結，需│      │                │
 │    │        │            │帳戶內之金錢轉到│      │                │
 │    │        │            │指定帳戶。      │      │                │
 ├──┼────┼──────┼────────┼───┼────────┤
 │ 20 │96.05.05│臺北市      │癸○○上網至聊天│21萬元│臺北富邦銀行    │
 │    │        │            │室，有一女子邀約│      │000000000000000 │
 │    │        │            │癸○○見面約會未│      │新竹國際商業銀行│
 │    │        │            │果，接獲對方電話│      │000000000000000 │
 │    │        │            │(0000000000)恐嚇│      │                │
 │    │        │            │匯款至指定帳戶。│      │                │
 ├──┼────┼──────┼────────┼───┼────────┤
 │ 21 │96.05.23│臺北市      │巳○○上網購物，│30,006│臺灣中小企業銀行│
 │    │        │            │接獲自稱賣家電話│元    │內壢分行        │
 │    │        │            │(0000000000)告知│      │00000000000000  │
 │    │        │            │匯款程式有誤，依│      │                │
 │    │        │            │賣家指示匯款。  │      │                │
 ├──┼────┼──────┼────────┼───┼────────┤
 │ 22 │96.04.27│花蓮縣      │Ｅ○○接獲自稱為│40萬元│嘉義民雄橋頭郵局│
 │    │        │            │檢察官之電話(093│      │0000000000000000│
 │    │        │            │0000000)，佯稱其│      │4               │
 │    │        │            │涉犯洗錢防製法，│      │                │
 │    │        │            │帳戶遭到凍結，需│      │                │
 │    │        │            │帳戶內之金錢轉到│      │                │
 │    │        │            │指定帳戶。      │      │                │
 ├──┼────┼──────┼────────┼───┼────────┤
 │ 23 │96.05.24│臺北市      │辛○○接獲自稱係│296,66│臺灣銀行        │
 │    │        │            │其兒子軍中輔導長│7元   │0000000000000000│
 │    │        │            │電話(0000000000)│      │中華郵局        │
 │    │        │            │，佯稱其兒子發生│      │0000000000000000│
 │    │        │            │鬥毆事件，要求匯│      │7               │
 │    │        │            │款和解，以免遭受│      │0000000000000000│
 │    │        │            │軍法審判。      │      │6               │
 ├──┼────┼──────┼────────┼───┼────────┤
 │ 24 │96.05.09│臺北縣      │酉○○接獲自稱為│150萬 │土地銀行左營分行│
 │    │        │            │檢察官之電話(091│元    │000000000000000 │
 │    │        │            │0000000)，佯稱其│      │                │
 │    │        │            │涉犯洗錢防製法，│      │                │
 │    │        │            │帳戶遭到凍結，需│      │                │
 │    │        │            │帳戶內之金錢轉到│      │                │
 │    │        │            │指定帳戶。      │      │                │
 └──┴────┴──────┴────────┴───┴────────┘
附錄本案論罪科刑法條：
中華民國刑法第339條
（普通詐欺罪）
意圖為自己或第三人不法之所有，以詐術使人將本人或第三人之
物交付者，處 5 年以下有期徒刑、拘役或科或併科 1 千元以下
罰金。
以前項方法得財產上不法之利益或使第三人得之者，亦同。
前二項之未遂犯罰之。

司法院資訊處製作；財團法人民間司法改革基金會備份。
